【裁判字號】    98,審訴,4296
【裁判日期】    981208
【裁判案由】    毒品危害防制條例
【裁判全文】
臺灣高雄地方法院刑事判決            98年度審訴字第4296號
公  訴  人  臺灣高雄地方法院檢察署檢察官
被      告  甲○○
                    （另案在臺灣高雄監獄執行中）
上列被告因毒品危害防制條例案件，經檢察官提起公訴（98年度
毒偵字第5740號），本院依簡式審判程序審理，判決如下：
    主  文
甲○○施用第一級毒品，累犯，處有期徒刑拾月，扣案之第一級
毒品海洛因壹包（檢驗後淨重零點零貳公克）沒收銷燬。
    事  實  及  理  由
一、本件被告甲○○所犯施用第一級毒品之罪，為死刑、無期徒
    刑、最輕本刑為3 年以上有期徒刑以外之罪，其於準備程序
    進行中，就被訴事實為有罪之陳述，經本院告知簡式審判程
    序之旨，並聽取檢察官及被告之意見後，裁定進行簡式審判
    程序。
二、犯罪事實：
    甲○○前因施用毒品案件，經本院以89年度毒聲字第8478號
    裁定送觀察、勒戒後，因認有繼續施用之傾向，再經本院以
    89年度毒聲字第9579號裁定令入戒治處所施以強制戒治，嗣
    裁定停止戒治，所餘戒治期間付保護管束，於民國90年9 月
    13日停止處分出所，於90年11月24日保護管束期滿未經撤銷
    而執行完畢。於前開強制戒治執行完畢釋放後5 年內，又因
    施用毒品案件，分別經本院以91年度訴字第1454號、93年度
    訴字第1881號（下稱第一案）判決處有期徒刑8 月、9 月確
    定，上開案件接續執行，於民國94年4 月14日因縮短刑期假
    釋出監；又於假釋期間因偽造文書案件，經本院以94年度簡
    字第906 號判決處有期徒刑3 月確定（下稱第二案），上開
    假釋因而遭撤銷，執行殘刑有期徒刑2 月24日，上開第一案
    與第二案並經本院以94年度聲字第3949號裁定定應執行刑為
    有期徒刑11月確定；另因施用毒品案件，分別經本院以94年
    度訴字第2634號、95年度簡字第673 號判決處有期徒刑10月
    、6 月確定，復經同院以96年度聲減字第3105號裁定減刑並
    定應執行刑為有期徒刑7 月又15日確定，與前開有期徒刑11
    月接續執行，於96年9 月20日縮刑期滿而執行完畢。詎其無
    法戒斷毒癮，復基於施用第一級毒品海洛因之犯意，於98年
    8 月28日晚上8 時許，在其位於高雄縣路竹鄉○○路87巷56
    號住處內，以針筒注射方式，施用第一級毒品海洛因1 次。
    嗣於98年8 月29日下午3 時55分，甲○○左手持有第一級毒
    品海洛因1 包（檢驗後淨重0.023 公克）正欲進入上開住處
    ，適為在旁員警查獲並扣得上開毒品，經甲○○同意後採尿
    送驗，檢驗結果確呈嗎啡、可待因陽性反應。
三、證據名稱：
    被告於本院警詢、偵查、審理中之自白，嫌犯代號與真實姓
    名對照表（代號980289）、臺灣檢驗科技股份有限公司98年
    9 月15日濫用藥物尿液檢驗報告、高雄市立凱旋醫院98年9
    月15日濫用藥物成品檢驗鑑定書各1 紙，高雄縣政府警察局
    湖內分局扣押筆錄暨扣押物品目錄表1 份，扣案之第一級毒
    品海洛因1 包（檢驗後淨重0.023 公克），臺灣高等法院被
    告前案紀錄表。
四、核被告所為，係犯毒品危害防制條例第10條第1 項之施用第
    一級毒品罪。其持有第一級毒品海洛因之低度行為，為施用
    之高度行為吸收，不另論罪。被告有如前開犯罪科刑及執行
    紀錄，此有臺灣高等法院被告前案紀錄表1 份在卷可稽，其
    前受徒刑之執行完畢後，5 年以內故意再犯本件有期徒刑以
    上之罪，為累犯，應依刑法第47條第1 項規定，加重其刑。
    爰審酌被告前經強制戒治及刑罰之執行，仍未能徹底戒絕毒
    品，復再犯本件施用毒品罪，顯見其自制力不足，無法擺脫
    毒品，未能體悟施用毒品對自己、家人造成之傷害及社會之
    負擔，惟念所犯施用毒品罪乃屬戕害自身身心健康行為，尚
    未對他人造成實害，其行為本身對社會所造成之危害並非直
    接，反社會性之程度應屬較低，且其犯後已坦承犯行等一切
    情狀，量處如主文所示之刑。扣案之白色粉末1 包，經送驗
    結果，確呈第一級毒品海洛因陽性反應（檢驗後淨重0.023
    公克），有高雄市立凱旋醫院98年9 月15日濫用藥物成品檢
    驗鑑定書1 紙在卷足參，屬查獲之毒品，且該包裝袋與其內
    毒品難以析離，亦無析離實益，應將之同視為第一級毒品，
    不問屬於犯人與否，爰依毒品危害防制條例第18條第1 項前
    段規定沒收銷燬之。至鑑驗耗損之毒品，既已滅失，毋庸宣
    告沒收銷燬。
據上論斷，應依刑事訴訟法第273 條之1 第1 項、第299 條第1
項前段、第310 條之2 、第454 條第1 項，毒品危害防制條例第
10條第1 項、第18條第1 項前段，刑法第11條、第47條第1 項，
判決如主文。
本案經檢察官乙○○到庭執行職務。
中    華    民    國    98    年    12    月    8     日
                  刑事第十庭  法  官  顏銀秋
以上正本證明與原本無異。
如不服本判決應於收受本判決後10日內向本院提出上訴書狀，並
應敘述具體理由，如未敘述上訴理由者，應於上訴期間屆滿後20
日內補提理由書狀於本院（均須按他造當事人之人數附繕本）「
切勿逕送上級法院」。
中    華    民    國    98    年    12    月    8     日
                              書記官  林豐富
附錄論罪科刑法條：
毒品危害防制條例第10條第1 項（施用第一級毒品罪）
施用第一級毒品者，處6月以上5年以下有期徒刑。


司法院資訊處製作；財團法人民間司法改革基金會備份。
